【裁判字號】    92,簡上,97
【裁判日期】    920422
【裁判案由】    傷害
【裁判全文】
臺灣高雄地方法院刑事判決                          九十二年度簡上字第九七號
    上訴人  甲○○
    即被告
右列上訴人因傷害案件，不服本院高雄簡易庭九十一年度簡字第四一五號中華民國九
十一年九月十六日刑事簡易判決（聲請簡易判決處刑案號：臺灣高雄地方法院檢察署
九十一年度調偵字第三二七號），提起上訴，本院管轄之第二審合議庭判決如左：
    主  文
原判決撤銷。
甲○○無罪。
    理  由
一、公訴意旨略以：被告甲○○與共犯朱國強、吳聲駿、林文聘等人（均業經原審判
    決拘役三十日確定），於民國九十一年一月二十七日晚上二十二時許，在高雄縣
    甲仙鄉○○路一三六號「九九小火鍋城」店內吃火鍋時，見告訴人丙○○亦在場
    喝酒，竟基於普通傷害之犯意聯絡，共同出手毆打告訴人，告訴人隨即逃往中正
    路上，然被告與共犯朱國強、吳聲駿、林文聘等人並未罷手而繼續追打告訴人，
    共犯吳聲駿並且朝告訴人丟擲椅子，造成告訴人受有背部挫傷、左肘挫傷之傷害
    ，因認被告涉犯刑法第二百七十七條第一項之傷害罪等語。
二、按犯罪事實應依證據認定之，無證據不得推定其犯罪事實，又不能證明被告犯罪
    者，應諭知無罪之判決，刑事訴訟法第一百五十四條、第三百零一條第一項分別
    定有明文。本件訊據被告堅決否認有何共同毆打告訴人等情，辯稱：伊當天晚上
    開車載女朋友林嘉勳到新營坐車，十點多才從新營啟程回甲仙，案發當時伊根本
    不在場等語。
三、本件公訴人之所以認為被告涉犯傷害罪嫌，無非以告訴人於警訊時之指訴，並以
    證人即「九九小火鍋城」負責人乙○○於偵查證稱：伊有看見發生口角，也有看
    見吳聲駿丟椅子，丙○○跑到二樓躲避等語；現場處理員警黃永興於偵查時證稱
    ：伊有看到吳聲駿丟椅子，伊有阻止吳聲駿等語；員警曾彩仁亦於偵查時證稱：
    伊有看到三、四個人追打告訴人，伊在勸架等語，加以佐證，惟按告訴人之告訴
    ，係以使被告受刑事訴追為目的，是其陳述是否與事實相符，仍應調查其他證據
    以資審認，倘其陳述無瑕疵，且就其他方面調查又與事實相符，始足據為有罪判
    決之基礎，最高法院八十三年度臺上字第九八九號判決可資參酌。本件共犯朱國
    強、吳聲駿、林文聘等三人，於警訊時均一致供稱被告並未在場等語（見其三人
  九十一年一月二十七日、同年月二十八日警訊筆錄），而證人乙○○、黃永興、
    曾彩仁等三人，於警訊及偵查時亦均未證稱曾目擊被告參與其中，嗣本院經傳喚
    證人乙○○到庭，其明確證稱：被告當天沒有在場等語（見本院九十二年三月二
    十五日審理筆錄），核與證人即被告女友林嘉勳於本院審理時所證述情節相符，
    加以告訴人亦於本院審理時改稱：當時天色暗暗的，伊現在印象已經模糊，但記
    憶中被告好像沒有參與，可能是弄錯了等語（見本院同日審理筆錄），則依首揭
    規定及前揭最高法院之見解，自不得僅憑告訴人於警訊時之指訴，即遽論被告確
    有公訴人所指之傷害犯行。
四、原審未予詳查，遽認被告應負傷害罪責，尚有未洽，被告上訴否認犯罪，而指摘
    原判決不當，非無理由，應由本院將原判決撤銷，諭知被告無罪。
據上論斷，應依刑事訴訟法第四百五十五條之一第一項、第三項、第三百六十九條第
一項前段、第三百六十四條、第三百零一條第一項，判決如主文。
本案經檢察官葉淑文到庭執行職務。
中      華      民      國    九十二    年      四      月    二十二    日
                                臺灣高雄地方法院刑事第五庭
                審判長法官    吳永宋
                                        法官    張茹棻
                                        法官    劉傑民
右正本證明與原本無異。
不得上訴。
                                      書記官    林秀珍
中    華    民    國      九十二      年      四      月      二十二    日


司法院資訊處製作；財團法人民間司法改革基金會備份。
